臺灣新竹地方法院刑事裁定
110年度聲字第642號
聲明異議人
即受 刑 人  徐俊仕

                    住苗栗縣○○鎮○○里00鄰○○000○00                        號

上列聲明異議人即受刑人因毒品危害防制條例等案件，對於臺灣
新竹地方檢察署檢察官執行之指揮（110年度觀執更度字第6號）
執行指揮書聲明異議，本院裁定如下：
    主  文
臺灣新竹地方檢察署檢察官一一○年觀執更度字第六號執行指揮
書撤銷，由臺灣新竹地方檢察署檢察官更為處分。
    理  由
一、聲明異議意旨略以：受刑人執行期滿日為110年5月23日，有
    109年執更緝度第102號度股執行指揮書（甲）可查，在執行
    過程中於110年2月19日借提執行觀察、勒戒共49日。依受刑
    人110年5月23日期滿日加上觀察、勒戒49日，於110年7月11
    日期滿，應更改刑期等語。
二、按「受刑人或其法定代理人或配偶，以檢察官執行之指揮為
    不當者，得向諭知該裁判之法院聲明異議」、「法院應就疑
    義或異議之聲明裁定之」，刑事訴訟法第484條、第486條分
    別定有明文。　　
三、經查：
(一)受刑人前因違反毒品危害防制條例等案件，於105年5月23日
    入監服刑，嗣於108年9月11日假釋出監並付保護管束，扣除
    羈押日數後，假釋縮刑期滿日為109年7月15日，惟受刑人嗣
    經撤銷假釋，由臺灣新竹地方地檢署（下稱新竹地檢署）檢
    察官以109年度執更緝字第102號執行指揮書送監執行，受刑
    人於109年7月20日入監執行殘刑10月4日。嗣受刑人經本院1
    09年度毒聲字第260號裁定應送勒戒處所觀察、勒戒，並經
    新竹地檢署檢察官以110年度觀執字第60號於110年2月19日
    借提至法務部○○○○○○○○執行觀察、勒戒，嗣於110年4月9日
    因無繼續施用傾向出所，並由新竹地檢署檢察官以110年度
    觀執更字6號換發指揮書，將觀察、勒戒2月與殘刑10月4日
    接續執行，有臺灣高等法院被告前案紀錄表及新竹地檢署檢
    察官110年度觀執更度字第6號執行指揮書（甲）在卷可參。
    　　
(二)惟查新竹地檢署檢察官110年度觀執更度字第6號執行指揮書
    （甲）之備註欄4.「本署110年度觀執字第60號借提執行觀
    察勒戒自110年2月19日至110年4月8日止計1月21日，原期滿
    日應予順延。」中之110年2月19日至110年4月8日止計1月21
    日，應更正為計「1月18日」，即觀察、勒戒期間應為49日
    。原刑期自109年7月20日起算殘刑10月4日，指揮書執畢日
    期為110年5月23日，如加計順延之觀察、勒戒期間49日，執
    畢日期應為110年7月11日。是上開檢察官執行指揮書容有誤
    載，受刑人主張其觀察、勒戒期間共49日，刑期並應於110
    年7月11日期滿，尚非無稽。揆諸前揭說明，受刑人之聲請
    為有理由，應由本院將檢察官之處分撤銷，另為適法之處分
    。
四、據上論斷，依刑事訴訟法第486條，裁定如主文。 
中　　華　　民　　國　　110 　年　　5 　　月　　31　　日
                  刑事第六庭  法　官  馮俊郎
以上正本證明與原本無異。
如不服本裁定，應於裁定送達後5日內向本院提出抗告狀。
中　　華　　民　　國　　110 　年　　5 　　月　　31　　日
              　　　　　　　　書記官  陳采薇